臺灣高等法院臺中分院民事裁定
111年度抗字第201號
抗  告  人  蔡美慧  


相  對  人  洪水原  



上列抗告人因與相對人間停止執行事件，對於中華民國111年4月
15日臺灣彰化地方法院111年度聲字第25號所為裁定提起抗告，
本院裁定如下：
    主  文
抗告駁回。
抗告訴訟費用由抗告人負擔。
    理  由
一、相對人前以伊與抗告人間租佃爭議事件（原法院108年度訴
    字第111號、本院109年度重上字第37號），因於二審達成庭
    外和解，並簽立民國109年5月20日協議書（下稱系爭協議書
    ），伊撤回上訴而告確定。惟其執原法院108年度訴字第111
    號確定判決聲請強制執行（原法院111年度司執字第15202號
    建物拆除強制執行事件），依系爭協議書之約定，其應係請
    求伊遷讓房屋而非拆除建物。伊已提起債務人異議之訴（下
    稱系爭異議之訴），為及時保全伊權益，避免本件執行事件
    因繼續執行，致生無法回復之損害，爰依強制執行法第18條
    第2項規定請求供擔保停止執行。原法院依職權調取及系爭
    異議之訴卷宗審究無訛後，以111年度聲字第25號裁定（下
    稱原裁定）命相對人以現金或可轉讓之定期存單供擔保新臺
    幣（下同）69,750元後，系爭執行事件之強制執行程序，於
    異議之訴判決確定前應停止執行。抗告人不服，提起抗告，
    抗告意旨略以：
（一）相對人所提系爭協議書上並未見伊授權鄭勝助律師與其簽
      署和解、協議之證明文件，況鄭律師事前未經伊同意，伊
      近期始知其情，協議書之效力有待商榷。
（二）系爭確定判決主文已載明相對人應將土地返還伊，且系爭
      確定判決已認其無占有及使用權，其所提債務人異議之訴
      顯無勝訴之望。且伊請求其拆屋還地，係因該建物不合法
      ，其亦已喪失所有權，未有因該建物拆除而有難於回復之
      情，再參其所提系爭異議之訴，實質上係請求金錢給付，
      縱其有權利可主張，亦不影響系爭執行程序之進行，難認
      有停止執行之必要。
（三）又原裁定有以非法院於裁定停止強制執行時應予審酌之事
      項，及未具體說明有何與強制執行法第18條第2項相符之
      事實及理由等詞。
二、按強制執行程序開始後，有回復原狀之聲請，或提起再審或
    異議之訴，或對於和解為繼續審判之請求，或提起宣告調解
    無效之訴、撤銷調解之訴、或對於許可強制執行之裁定提起
    抗告時，法院因必要情形或依聲請定相當並確實之擔保，得
    為停止強制執行之裁定，強制執行法第18條第2項定有明文
    。是於強制執行程序開始後，債務人因提起債務人異議之訴
    而聲明願供擔保，聲請裁定停止強制執行，除異議之訴已受
    敗訴裁判確定外，受訴法院認有必要者，得酌定相當並確實
    之擔保，而為停止執行之裁定。所謂必要情形，係由法院就
    異議之訴在法律上是否不合法、顯無理由等，以及如不停止
    執行，將來是否難以回復執行前之狀態，及倘予停止執行，
    是否無法防止債務人濫行訴訟以拖延執行，致債權人之 權
    利無法迅速實現等各種情形予以斟酌裁量定之，以平衡兼 
    顧債務人及債權人之利益，於債務人陳明願供擔保時亦然。
    至於債務人所提起債務人異議之訴是否有理由，核屬實體爭
    執，尚非法院審核停止執行所應考慮事項（最高法院93年度
    台抗字第723號裁定意旨參照）。
三、經查：抗告人持系爭確定判決為執行名義，向原法院聲請拆
    除坐落彰化縣○○鄉○○段000地號上如附圖所示D部分面積93平
    方公尺之建物（下稱系爭建物）。惟相對人主張其因與抗告
    人達成庭外和解並簽立系爭協議書，方撤回上訴，抗告人未
    依系爭協議書履行，其已提起債務人異議之訴等情，有所提
    民事異議起訴狀、系爭協議書可參（原審卷13至21頁），並
    經原法院調閱相關卷宗查核無誤。是兩造間究係應依原確定
    判決或系爭協議書履行，即有爭議，如逕依系爭確定判決主
    文拆除系爭建物，對相對人而言，恐難於回復執行前之狀態
    ，揆諸上開說明，堪認相對人聲請停止系爭執行事件之執行
    程序，尚非無其必要，且依法並未以有無勝訴之望為限。故
    原裁定依前揭規定意旨，命相對人提供相當並確實之擔保金
    後，准予停止執行，於法尚無不合。至抗告意旨雖稱其未授
    權鄭勝助律師與相對人簽立系爭協議書，然系爭協議書之效
    力是否得拘束抗告人，係相對人所提系爭異議之訴實體上有
    無理由之問題，非執行法院於裁定停止執行案件中所得審究
    範圍。原裁定就系爭執行事件裁定准予供擔保後停止執行，
    於法並無不合，抗告意旨仍執前詞，指摘原裁定不當，求予
    廢棄，為無理由，應予駁回。
四、據上論結，本件抗告為無理由，爰裁定如主文。
中　　華　　民　　國　　111 　年　　5 　　月　　26　　日
                  民事第三庭    審判長法　官  黃玉清
　　　　　　　　　　　　　　          法　官  涂秀玲
　　　　　　　　　　　　　　　        法　官  葛永輝 
正本係照原本作成。
再為抗告應以適用法規顯有錯誤為理由。
如提起再抗告者應於裁定送達後10日內向本院提出抗告理由狀
（須按照他造人數附具繕本）並繳納抗告裁判費新臺幣1,000
元，同時委任律師或具有律師資格之關係人為代理人。因疫情
而遲誤不變期間，得向法院聲請回復原狀。
                                      書記官  黃湘玲 
中　　華　　民　　國　　111 　年　　5 　　月　　26　　日